【裁判字號】    95,抗,326
【裁判日期】    951115
【裁判案由】    清償債務
【裁判全文】
臺灣高等法院臺南分院民事裁定           95年度抗字第326號
抗  告  人  甲○○
上列抗告人因與相對人乙○○間清償債務事件，對於中華民國95
年10月3日臺灣雲林地方法院95年度訴字第330號裁定提起抗告，
本院裁定如下：
    主  文
抗告駁回。
抗告訴訟費用由抗告人負擔。
    理  由
一、按「原告之訴，有下列各款情形之一者，法院應以裁定駁回
    之。但其情形可以補正者，審判長應定期間先命補正：一訴
    訟事件不屬普通法院之權限者。二訴訟事件不屬受訴法院管
    轄而不能為第28條之裁定者。三原告或被告無當事人能力者
    。四原告或被告無訴訟能力，未由法定代理人合法代理者。
    五由訴訟代理人起訴，而其代理權有欠缺者。六起訴不合程
    式或不備其他要件者。七起訴違背第253條、第263條第2項
    之規定，或其訴訟標的為確定判決之效力所及者。」，民事
    訴訟法第249條第1項定有明文。
二、抗告人起訴及抗告意旨略以：相對人前於民國（下同）78年
    間分別向訴外人台灣中小企業銀行股份有限公司虎尾分行（
    下稱台灣中小企銀）及臺灣土地銀行借款，由抗告人擔任連
    帶保證人，嗣因相對人未為清償，訴外人台灣中小企銀聲請
    原審法院執行處以79年度執字第476號，查封拍賣抗告人所
    有之土地及建物，拍賣所得款項清償相對人積欠台灣中小企
    銀清償新台幣（下同）37萬元及台灣土地銀行欠款47萬元，
    並土地增值稅45萬元，經扣除相對人於86年1月31日清償之
    37萬8000元及於87年11月清償之31萬元，相對人尚應給付抗
    告人60萬2000元及自86年1月31日起至清償日止按年息百分
    之4計算之利息，原審以上開之訴違反一事不再理原則，裁
    定駁回抗告人之訴，洵有未洽，為此提起抗告，請求廢棄原
    裁定云云。
三、抗告人主張之上開事實，固據提出原審法院民事執行處通知
    、雲林縣虎尾鎮調解委員會調解筆錄、強制執行金額計算書
    分配表、償還利息月份紀錄明細表等為證（原審卷第7頁至
    第37頁），均為相對人所否認。次查，抗告人主張代償相對
    人債務之事實，業經原審法院以87年度訴字第505號判決認
    定抗告人並無代償相對人債務之事實，駁回抗告人上開之訴
    確定，以上各情，業經原審法院調閱上開案號民事卷宗查核
    屬實，復為抗告人所不爭（原審卷第49頁反面、第51頁）。
    嗣抗告人復以相對人為被告，並就同一訴訟標的及原因事實
    ，分別再向原審法院提起89年度訴字第198號、89年度訴字4
    47號、95年度訴字第138號清償債務之訴（原審卷第56頁至
    第58頁），其訴訟標的為確定判決之效力所及，均經原審法
    院以違反一事不再理原則為由裁定駁回抗告人之訴在案，有
    上開民事裁定在卷足按（原審卷第83頁至第88頁）。茲查本
    件當事人、訴訟標的、原因事實與已判決確定之原審法院87
    年度訴字第505號、89年度訴字第198號、95年度訴字第138
    號清償債務案件均屬相同，僅訴之聲明所請求之金額稍有不
    同（之前請求之金額為1,426,560元及利息，本件請求之金
    額為602,000元及利息），但抗告人並無代償相對人債務之
    事實，已為前確定判決所肯認，而本件所請求之原因事實均
    屬相同，應認係同一事件，依民事訴訟法第497條第1項第7
    款之規定，其訴訟標的為確定判決之效力所及，不得再行起
    訴。原審對於抗告人之訴以違反一事不再理原則裁定駁回，
    經核並無違誤，抗告意旨指摘原裁定不當，求予廢棄改判，
    非有理由，應予駁回。
據上論結，本件抗告為無理由，應依民事訴訟法第四百九十五條
之一第一項、第四百四十九條第一項、第七十八條裁定如主文。
中    華    民    國    95    年    11    月    15    日
                  民事第三庭    審判長法  官  陳光秀
                                      法  官  李文賢
                                      法  官  曾平杉
上為正本係照原本作成。
不得再抗告。
中    華    民    國    95    年    11    月    22    日
                                      書記官  葉秀珍
                                                  J


司法院資訊處製作；財團法人民間司法改革基金會備份。
